臺灣桃園地方法院刑事判決　　　　　　 100年度易字第1126號
公　訴　人　臺灣桃園地方法院檢察署檢察官
被　　　告　彭壬學
上列被告因竊盜案件，經檢察官提起公訴（100 年度偵字第2467
5 號），被告於準備程序中對檢察官起訴事實為有罪之陳述，經
本院裁定依簡式審判程序審理，判決如下：
    主  文
彭壬學侵入住宅竊盜，累犯，處有期徒刑柒月；又竊盜，累犯，
處有期徒刑參月；又竊盜，累犯，處有期徒刑參月；又竊盜，累
犯，處有期徒刑參月。應執行有期徒刑壹年貳月。
    事  實
一、彭壬學前於民國96年間，因詐欺案件，經本院以97年度壢簡
    字第142 號判決判處有期徒刑4 月確定，於98年2 月2 日易
    科罰金執行完畢。詎猶不知悔改，竟意圖為自己不法之所有
    ，分別為下列行為：
  (一)於100 年8 月27日上午8 時許，侵入謝光燈位於桃園縣平鎮
    市○○路○ 段178 號住宅之地下室車庫內，徒手竊取謝光燈
    所有置放於地上之變壓器、冷氣各1 臺與工業用馬達2 臺，
    得手後隨即逃離現場，再以新臺幣（下同）3000元之價格，
    販賣予某真實姓名年籍不詳、綽號「小萬」之人。
  (二)分別於100 年9 月8 日、100 年9 月13日，在平鎮市○○路
    ○ 段265 巷228 號空地，徒手竊取林秀宏放在工地之H 型鋼
    鐵各3 支，於得手後旋即持上開竊得之鋼鐵載至陳智韋位於
    平鎮市○○路○ 段99號之1 經營之「上皇資源回收場」變賣
    ，共得款2500元花用。
  (三)於100 年9 月15日下午2 時15分許，在平鎮市○○路墩柱編
    號P80 旁，徒手竊取黃俊榮置放在工地內，價值1 萬2000元
    之鋼件2 組，得手後再持至陳智韋經營之上開資源回收場欲
    變賣換款，嗣經陳智韋報警後始為警查獲而查悉上情。
二、案經林秀宏訴由桃園縣政府警察局平鎮分局報告臺灣桃園地
    方法院檢察署檢察官偵查起訴。
    理  由
一、本件被告彭壬學所犯竊盜罪，乃係死刑、無期徒刑、最輕本
    刑為3 年以上有期徒刑以外之罪，亦非高等法院管轄第一審
    案件，於準備程序進行中，被告彭壬學就被訴事實為有罪之
    陳述，經告知被告彭壬學簡式審判程序之旨，並聽取檢察官
    及被告彭壬學之意見後，本院裁定進行簡式審判程序，是本
    件之證據調查，依刑事訴訟法第273 條之2 規定，不受同法
    第159 條第1 項、第161 條之2 、第161 條之3 、第163 條
    之1 及第164 條至第170 條規定之限制，合先敘明。
二、前揭犯罪事實，業據被告彭壬學迭於警詢、偵查中及本院審
    理中均坦承不諱，核與證人即林秀宏、黃俊榮、謝光燈、陳
    智韋於警詢時證述情節相符，並有贓物認領保管單2 紙桃園
    縣政府警察局平鎮分局扣押物品目錄表及現場照片4 張、桃
    園縣政府警察局平鎮分局宋屋派出所100 年舊貨業收購舊貨
    一覽表1 紙等件附卷可稽，足認被告上揭任意性自白核與事
    實相符，當可採信。本案事證已經明確，被告犯行堪以認定
    。
三、按大樓式或公寓式住宅之地下室，係附屬於該大樓或公寓，
    為該種住宅居住人生活起居場所之一部分，與住宅之關係密
    不可分，如於夜間侵入該種住宅地下室竊盜，自應依刑法第
    321 條第1 項第1 款論罪（最高法院82年度臺上字第5704號
    判決意旨參照）。經查，本件犯罪事實欄一(一)之桃園縣平鎮
    市○○路○ 段178 號地下室車庫，亦為該處住戶所使用之空
    間，應認屬住宅之一部，故核被告就事實欄一(一)所為，係犯
    刑法第321 條第1 項第1 款之侵入住宅竊盜罪，就事實欄一
    (二)、(三)所為，則均係犯刑法第320 條第1 項之普通竊盜罪。
    起訴意旨認被告就事實欄一(一)所為係犯刑法第320 條第1 項
    普通竊盜罪，尚有未洽，惟基本社會事實相同，爰依法變更
    起訴法條。被告所犯上開4 罪間，犯意個別，行為互殊，應
    予分論併罰。又被告有犯罪事實欄所示之科刑及執行紀錄，
    有卷附臺灣高等法院被告前案紀錄表1 份可稽，其受有期徒
    刑之執行完畢後，5 年以內故意再犯有期徒刑以上之本案4
    罪，均為累犯，各應依刑法第47條第1 項之規定加重其刑。
    爰審酌被告正值青壯，竟不思循正當途徑獲取所需，任意攫
    取他人財物，輕忽他人之財產法益，實屬不該，兼衡其犯罪
    之手段、動機、目的、生活狀況、智識程度、竊取財物之價
    值，犯後尚能坦承犯行，態度尚稱良好等一切情狀，分別量
    處如主文所示之刑，及定其應執行之刑，以資懲儆。
據上論斷，應依刑事訴訟法第273 條之1 第1 項、第299 條第1
項前段、第300 條，刑法第320 條第1 項、第321 條第1 項第1
款、第47條第1 項、第51條第5 款，刑法施行法第1 條之1 第1
項、第2 項前段，判決如主文。
本案經檢察官王貞元到庭執行職務。
中    華    民    國  100     年    10    月    17    日
                  刑事第十二庭  法  官  陳威帆
以上正本證明與原本無異。
如不服本判決應於收受判決後10日內向本院提出上訴書狀，並應
敘述具體理由。其未敘述上訴理由者，應於上訴期間屆滿後20日
內向本院補提理由書( 均須按他造當事人之人數附繕本) 「切勿
逕送上級法院」。
                                書記官  吳玉蘭
中    華    民    國   100    年    10    月    18    日
中華民國刑法第320 條
（普通竊盜罪）
意圖為自己或第三人不法之所有，而竊取他人之動產者，為竊盜
罪，處5 年以下有期徒刑、拘役或5 百元以下罰金。
意圖為自己或第三人不法之利益，而竊佔他人之不動產者，依前
項之規定處斷。
前二項之未遂犯罰之。
中華民國刑法第321條
（加重竊盜罪）
犯竊盜罪而有下列情形之一者，處6月以上、5年以下有期徒刑，
得併科新臺幣10萬元以下罰金：
一、侵入住宅或有人居住之建築物、船艦或隱匿其內而犯之者。
二、毀越門扇、牆垣或其他安全設備而犯之者。
三、攜帶兇器而犯之者。
四、結夥三人以上而犯之者。
五、乘火災、水災或其他災害之際而犯之者。
六、在車站、埠頭、航空站或其他供水、陸、空公眾運輸之舟、
    車、航空機內而犯之者。
前項之未遂犯罰之。